# 合并报表中子公司商誉的处理

提问人：1091 时间：2015-04-06 20:27:03
2014 年 3 月 1 日，母公司将其子公司A关停，自关停日起A不再纳入合并范围，购买该子公司A时产生的商誉，母公司合并时如何处理该商誉？ 是否可视同处置？

回答人：chenyiwei
“关停”是否指变卖资产、偿还债务、遣散人员，该子公司原先的业务终止？如果是，则视同处置资产处理，将商誉予以转销。如果不是（例如子公司A的全部资产、业务和人员转入母公司，以母公司的分公司名义继续经营），则商誉应继续保留在合并报表中。